# 请教：关于办公楼扩建的门斗资产认定问题

提问人：最後のGillian 时间：2020-06-19 11:33:04
请教版主及各位老师、前辈：
目前遇到一个资产认定的问题。在审计过程中，发现被审计单位固定资产存在一项“楼门斗”的资产，是办公楼大门门口用玻璃板、铝合金架等搭建出来的一部分区域。资产类别为“房屋建筑物”。形成过程为委托施工单位建设，材料、施工费进入在建工程归集，结转固定资产。金额 30 万元，折旧期限 2 年。
经与该公司资产管理部沟通了解到，楼门斗不属于办公大楼主体，办公楼的面积、图纸中不包括楼门斗区域。
同样的，楼门斗本身不具有产权。（情形比较类似与民宅，有的居民楼 1 楼带小院，可以自己封顶，但是不属于住房面积，也有认定“违章建筑”并拆除的风险）。
上述该情况，是否可以将“楼门斗”认定为固定资产-房屋建筑物？参考《中华人民共和国企业所得税法实施条例》第六十条,房屋、建筑物计算折旧的最低年限为 20 年，如果认定为房屋建筑物， 2 年折旧期限显然过短了。
如不应认定为固定资产-房屋建筑物，如何调整比较合理？本身不具有产权，是否可以计入长期待摊费用进行 2年摊销？
望版主及各位老师可以指点迷津，不胜感激！谢谢！！！

回答人：chenyiwei
此处所述的“楼门斗”属于房屋建筑物的附属设施，但其分类不应属于房屋建筑物，而是分类为其他类别。虽无产权但依附于自有产权的办公楼，可确认为固定资产并在其自身可使用年限和房屋主体结构的剩余可使用年限两者之间的较短年限内计提折旧。是否属于房产税的计税余值范围，根据税法规定确定。